# Douglas Camargo de Campos

#### Engenheiro de Software

#### **OBJETIVO**

Atuar na área de tecnologia da informação como analista de sistemas ou engenheiro de software.

#### Resumo

Engenheiro de software com mais de 6 anos de experiência em programação com grande entusiasmo por novos desafios.

Excelentes conhecimentos em diferentes linguagens de programação e tecnologias, incluindo C#, C/C++, Java, Ruby on Rails, Perl, MySQL, SQLServer e PostgreSQL.

Participação no desenvolvimento de aplicações orientada a objeto, incluindo técnicas de arquitetura e design de software. Possui conhecimento em metodologias ágeis como XP e Scrum.

## FORMAÇÃO ACADÊMICA

2009 Bacharel em Ciência da Computação

Universidade São Judas Tadeu, USJT

2007 Aspirante à Oficial de Infantaria

Centro de Preparação de Oficiais da Reserva de São Paulo, CPOR-SP

### Atuação Profissional

Período Mar. 2010 — Atual Empresa CAST Informática Cargo Analista de sistemas

Atividades Desenvolvimento e gerenciamento do SNT – Sistema Nacional de Transplantes

(Sistema responsável por todo o transplante de órgãos do Brasil) utilizando a

linguagem C# e banco de dados SQLServer.

Período Fev. 2007 — Fev. 2010

Empreesa Radium Systems Cargo Analista de sistemas

Atividades Desenvolvimento de diversas aplicações em ambientes multi-plataformas, utili-

zando Ruby on Rails, Pearl, PHP, C++ e Java.

Período Jan. 2005 — Dez. 2005

Empresa Verix Consultoria e Desenvolvimento

Cargo Analista de sistemas

Atividades — Desenvolvimento de aplicativos e APIs para Web com alto volume de acesso e alta

disponibilidade. Consultoria para desenvolvimento de aplicações Web 2.0.

## ATUAÇÃO ACADÊMICA

Período Jun. 2011 — Atual

Empresa — Intellecta Centro de Estudos Avançados

Cargo Professor

Atividades — Professor dos cursos de "Java Orientado a Objetos", "Desenvolvimento com C#"

e "Desenvolvimento em C++".

Período Fev. 2010 — Dez. 2010 Empresa Universidade Unibero Cargo Professor Substituto

Atividades Professor das disciplinas "Sistemas de Banco de Dados" e "Lógica de Pro-

gramação".

## FORMAÇÃO COMPLEMENTAR

2010	Desenvolvimento de Apps Google Brasil
2009	Desenvolvimento Web com Ruby on Rails 3 (30h) Caelum — Ensino e Inovação
2008	Tópicos de Programação (60h) Universidade de São Paulo, USP
2008	Álgebra Linear (60h) Universidade de São Paulo, USP
2007	Introdução a Linguagem Java (20h) Universidade de São Paulo, USP
2007	Páginas Dinamicas com PHP e MySQL (30h) Universidade de São Paulo, USP
2006	Láica de Programação (60h) Universidade de São Paulo, USP
2006	Criptologia de Arquivos (20h) Universidade de São Paulo, USP
2005	Linux e Softwares Livres (40h) Universidade de São Paulo, USP
2005	Intensivo de Matemática Kumon